---
title: "Estadísticas de los topónimos presentes en el corpus de obras dramáticas de Lope de Vega"
author: "Miguel Betti"
date: "2024-06-13"
---
yes

```{r setup, include=FALSE}
install.packages("htmltools")
install.packages("questionr")
library(questionr)
library(dplyr)
library(markdown)
library(forcats)
```

# Estadísticas generales

```{r}
d <- read.csv('csv/LOPE_PLACES_ALL.csv', encoding = "UTF-8") 
```

```{r}
summary(d$Occurrences) 
```

```{r}
# Load required packages
library(dplyr)

# Load data
f <- read.csv("csv/LOPE_PLACES_ALL.csv") # Use your actual CSV file path here

# Calculate frequency and percentage
place_counts <- f %>%
  group_by(Place_names_normalised_spanish) %>%
  summarise(count = n()) %>%
  mutate(percentage = (count / sum(count)) * 100)

# Calculate total occurrences for each place
total_occurrences <- f %>%
  group_by(Place_names_normalised_spanish) %>%
  summarise(total_occurrences = sum(Occurrences, na.rm = TRUE))

# Merge the two data frames
final_table <- merge(place_counts, total_occurrences, by = "Place_names_normalised_spanish")

# Arrange by count in descending order
final_table <- final_table %>%
  arrange(desc(count))

# Print the final table
print(final_table)

# Write the final table to a CSV file
write.csv(final_table, "final_table_output.csv", row.names = FALSE)
```

Graphique simple de la répartition des occurences dans le corpus Moreno. 
```{r}
barplot(sort(tab1), ylim = c(0,0025), col="olivedrab3")
```

```{r include=FALSE}
tab <- filter(f, normalized_name ==  "Andalucía" | normalized_name ==  "Antequera" | normalized_name ==  "Argel" | normalized_name ==  "Austria" | normalized_name ==  "Barcelona" | normalized_name ==  "Cádiz" | normalized_name ==  "Ceuta" | normalized_name ==  "Córdoba"| normalized_name ==  "Dinamarca"| normalized_name ==  "España"| normalized_name ==  "Francia"| normalized_name ==  "Gibraltar"| normalized_name ==  "Granada"| normalized_name ==  "Indias Occidentales"| normalized_name ==  "Jerez de la Frontera"| normalized_name ==  "Madrid"| normalized_name ==  "Málaga"| normalized_name ==  "Roma"| normalized_name ==  "Sevilla"| normalized_name ==  "Toledo"| normalized_name ==  "Turquía"| normalized_name ==  "Valencia"| normalized_name ==  "Valladolid") #création d'un autre jeu de données avec uniquement les noms de lieux apparaiissant plus de 20 fois dans le corpus
```

 Les noms de lieux apparaissant plus de 20 fois dans le corpus : 
```{r include=FALSE}
tab2 <- table(tab$normalized_name) #création d'un nouvel objet avec uniquement les noms de lieux cités plus de 20 fois dans le corpus
freq(tab2) # fréquences de ces noms de lieux
```


```{r}
graph1 <- barplot(sort(tab2), horiz = TRUE, xlim=c(0,250), las=2, col="olivedrab3", cex.names = 0.5)
```

# Statistiques croisant deux variables

## Lien entre les noms de lieux et les éditeurs (sur les noms de lieux cités plus de 20 fois dans le corpus)


```{r}
tab4 <- table(tab$normalized_name, tab$printer) #croisement des deux variables
lprop(tab4) #tri à plat en ligne
```
Clé de lecture : Parmi toutes les occurrences du lieu Valencia, 97,4% apparaissent chez l'éditeur José María Moreno et 2,6% chez l'éditeur José María Moreno (hijo). 

```{r}
cprop(tab4) #tri à plat en colonne
```
Clé de lecture : Parmi tous les noms de lieux cités chez l'éditeur José María Moreno, Málaga représente 2,4% de ces noms de lieux.  

### Représentation graphique 

```{r, echo=FALSE}
#f$normalized_name <- factor(f$normalized_name, levels = c("Andalucía", "Antequara", "Argel", "Austria", "Barcelona", "Cádiz", "Ceuta", "Córdoba", "Dinamarca", "España", "Francia", "Gibraltar", "Granada", "Indias Occidentales", "Jerez de la Frontera", "Madrid", "Málaga", "Roma", "Sevilla", "Toledo", "Turquía", "Valencia", "Valladolid"))
#table(f$printer, f$normalized_name)
tab5 <- table(tab$printer, tab$normalized_name)
colors=c("olivedrab1", "olivedrab3", "olivedrab")
barplot(tab5, ylab="Nombre d'occurences", col=colors, ylim=c(0,250), cex.names=0.7, las =2)
legend("topleft", xpd = TRUE, legend = c("José María Moreno", "José María Moreno (hijo)", "Manuel Belloso"), fill=colors)

```

### Tableau correspondant

```{r}
tab5
```


## Lien entre les noms de lieux et les dates (sur les noms de lieux cités plus de 20 fois dans le corpus)

```{r}
tab5 <- table(tab$normalized_name, tab$date)
lprop(tab5)
```
Clé de lecture : Parmi toutes les occurrences du lieu Valencia, 68,4% apparaissent entre 1850 et 1859.

```{r}
cprop(tab5)
```
Clé de lecture : Parmi tous les noms de lieux cités entre 1850 et 1859, Málaga représente 2,7% de ces lieux. 

### Représentation graphique 

```{r, echo=FALSE}
tab10 <- table(tab$date, tab$normalized_name)
colors=c("maroon1", "maroon3", "maroon", "maroon4", "magenta4")
barplot(tab10, ylab="Ocurrencias", col=colors, ylim=c(0,250), las=2, cex.names = 0.7)
legend("topleft", xpd = TRUE, legend = c("[s.a]", "1840-1849", "1850-1859", "1860-1869", "1870-1879"), fill=colors)
```

### Tableau correspondant 
 
```{r}
tab10
```


## Lien entre les noms de lieux et le type de texte (sur les noms de lieux cités plus de 20 fois dans le corpus)

```{r}
tab7 <- table(tab$normalized_name, tab$genre) #croisement des deux variables
lprop(tab7) # tri à plat en ligne
```
Clé de lecture : Parmi toutes les occurrences du lieu Valencia, 97,4% apparaissent dans des textes profanes.

```{r}
cprop(tab7) #tri à plat en colonne
```
Clé de lecture : Parmi les textes profanes, Málaga représente 2,6% des noms de lieux cités. 

### Représentation graphique

```{r, echo=FALSE}
tab13 <- table(tab$genre, tab$normalized_name)
colors=c("olivedrab1", "olivedrab3")
barplot(tab13, ylab="Nombre d'occurences", col=colors, ylim=c(0,250),las=2, cex.names = 0.7)
legend("topleft", xpd = TRUE, legend = c("Profano", "Sagrado"),fill=colors)

```

### Tableau correspondant 

```{r}
tab13
```


## Lien entre les noms de lieux et le genre des textes (sur les noms de lieux cités plus de 20 fois dans le corpus)

```{r}
tab8 <- table(tab$normalized_name, tab$type_text) #croisement des deux variables
lprop(tab8) #tri à plat en ligne
```
Clé de lecture : Parmi toutes les occurrences du lieu Valencia, 31,6% se trouvent dans des relaciones.

```{r}
cprop(tab8) #tri à plat en colonne
```
Clé de lecture : Parmi les relaciones de sucesos, Málaga représente 4,5% des noms de lieux cités.

### Représentation graphique

```{r include=FALSE}
tab14 <- filter(f, type_text ==  "Alabanzas" | type_text ==  "Canciones" | type_text ==  "Cantos religiosos" | type_text ==  "Cartas" | type_text ==  "Cartillas" | type_text ==  "Chascos" | type_text ==  "Chistes" | type_text ==  "Coloquios"| type_text ==  "Composiciones"| type_text ==  "Coplas"| type_text ==  "Décimas"| type_text ==  "Descripciones"| type_text ==  "Diálogos"| type_text ==  "Entremeses"| type_text ==  "Exhortación"| type_text ==  "Glosas"| type_text ==  "Historias"| type_text ==  "Jácaras"| type_text ==  "Matracas"| type_text ==  "Oraciones"| type_text ==  "Pasillos"| type_text ==  "Quintillas"| type_text ==  "Relaciones" | type_text ==  "Relaciones de sucesos"| type_text ==  "Romances"| type_text ==  "Sainetes"| type_text ==  "Sátiras"| type_text ==  "Seguidillas"| type_text ==  "Testamentos" | type_text == "Trovos", normalized_name ==  "Andalucía" | normalized_name ==  "Antequera" | normalized_name ==  "Argel" | normalized_name ==  "Austria" | normalized_name ==  "Barcelona" | normalized_name ==  "Cádiz" | normalized_name ==  "Ceuta" | normalized_name ==  "Córdoba"| normalized_name ==  "Dinamarca"| normalized_name ==  "España"| normalized_name ==  "Francia"| normalized_name ==  "Gibraltar"| normalized_name ==  "Granada"| normalized_name ==  "Indias Occidentales"| normalized_name ==  "Jerez de la Frontera"| normalized_name ==  "Madrid"| normalized_name ==  "Málaga"| normalized_name ==  "Roma"| normalized_name ==  "Sevilla"| normalized_name ==  "Toledo"| normalized_name ==  "Turquía"| normalized_name ==  "Valencia"| normalized_name ==  "Valladolid") #il y a des données manquantes dans le type_text, donc j'ai créer un nouveau tableau avec les données qui nous intéressantes en excluant les données manquantes qui créaient des lignes vides. 

```

```{r}
tab14 <- tab14 %>% #ce code permet de replier dans une catégorie "others", les types de textes qui apparaissent moins de 12 fois. 
    mutate(autre=fct_lump_min(tab14$type_text, min=12))

fct_count(tab14$autre)
```
```{r}
tab15 <- table(tab14$autre, tab14$normalized_name)
colors=c("aquamarine", "aquamarine4", "azure4", "beige", "bisque", "blue4", "blueviolet", "brown", "cadetblue1", "chartreuse", "deeppink","yellow", "red")
barplot(tab15, ylab="Nombre d'occurences", col=colors, ylim=c(0,250), las=2, cex.names = 0.7)
legend("topleft", xpd = TRUE, legend = c("Canciones", "Coplas", "Décimas", "Historias", "Jácaras", "Pasillos","Relaciones", "Relaciones de sucesos", "Romances", "Sainetes", "Sátiras", "Testamentos", "Others"), fill=colors, cex=.7)
```

### Tableau correspondant 

```{r}
tab15
```



